
---
title: "Distance Index Analysis (vignette)"
date: "`r Sys.Date()`"
output: 
  rmarkdown::html_vignette:
    toc: true
vignette: >
  %\VignetteIndexEntry{SPAG tutorial}
  %\VignetteEngine{knitr::rmarkdown}
  %\VignetteDepends{Cairo}
  %\VignetteEncoding{UTF-8}
  \usepackage[utf8]{inputenc}
---

# Konstrukcja Indeksu Distance

```{r setup, include=FALSE}
knitr::opts_chunk$set(echo = TRUE)
```

Distance Index, bêd¹cy czêœci¹ wyliczanego indeksu SPAG jest wyliczany poprzez wyznaczenie stosunku œredniej odleg³oœci pomiêdzy firmami do œredniej odleg³oœci pomiêdzy firmami w przypadku gdy by³yby roz³o¿one w sposób jednorodny na obszarze. Taki sposób zdefiniowania tego indeksu sprawia pewne trudnoœci - jednorodne rozmieszczenie okreœlonej liczby firm na obszarze nie jest deterministyczne, w zwi¹zku z czym tak¿e otrzymywane wartoœci indeksu nie s¹ sta³e. Dodatkowo w algorytmie korzysta siê ze œredniej odleg³oœci pomiêdzy firmami, który ma z³o¿onoœæ objêtoœciow¹ wynosz¹c¹ $O(n^2)$, co sprawia, ¿e nawet dla niewielkiej liczby firm wyznaczenie wartoœci tego indeksu mo¿e okazaæ siê zbyt czasoch³onne dla przeciêtnego komputera. 
Problem z czasem wyliczania indeksu wydaje siê byæ na tyle powa¿ny, ¿e niezbêdne jest opracowanie bardziej wydajnego sposobu jego otrzymywanie. W poni¿szym opracowaniu przedstawiona jest analiza otrzymywanych wartoœci indeksu Distance, w przypadku, gdy jest on wyliczany na pewnym podzbiorze firm.

## Funkcja Distance

Na potrzeby dalszych analiz funkcja wyliczaj¹ca indeks Distance zosta³a uproszczona i dostosowana do dzia³ania dla jednej kategorii:

```{r, warning=FALSE, message=FALSE, echo=FALSE}
calcDistanceIndex <- function(coordsCategoryDF, region, theoreticalCompaniesSample=100, empiricalCompaniesSample=3000){
  
  liczbaPraw <- min(empiricalCompaniesSample,k)
  indeksy<-sample(1:k, liczbaPraw, replace = FALSE)
  currentCategoryFinal <- currentCategory[indeksy,]
  
  theoreticalCompanies <- spsample(region, liczbaPraw, type="regular")
  theoreticalDF <- as.data.frame(theoreticalCompanies)
  k <- nrow(theoreticalDF)
  liczbaPrawTheo <- min(theoreticalCompaniesSample,k)
  indeksy<-sample(1:k, liczbaPrawTheo, replace = FALSE)
  theoreticalDist <- dist(as.matrix(theoreticalCompanies@coords)[indeksy,])
  IDist <- mean(dist(currentCategoryFinal))/mean(theoreticalDist)

  return(IDist)
}
```

## Zbiór testowy.

Na potrzeby testów wykorzystany zosta³ zbiór ok 37 tysiêcy firm znajduj¹cych siê w województwie lubelskim, a tak¿e mapa województwa Lubelskiego. Testy zosta³y przeprowadzone na podzbiorach ró¿nej licznoœci.


```{r, message=FALSE, warning=FALSE}
library(SPAG)
setwd("C:/Users/Max/Desktop/MGR_ROZNE/SPAGstarerepo/SPAG/materials/aglomeracja/")
dane<-read.csv("geoloc data.csv", header=TRUE, sep=";", dec=".")
dane$zatr<-ifelse(dane$GR_LPRAC==1, 5, ifelse(dane$GR_LPRAC==2, 30, ifelse(dane$GR_LPRAC==3,150, ifelse(dane$GR_LPRAC==4, 600, 1500))))
TestCompanies <- dane[,c(23,24,25,12)]
TestCompanies <- TestCompanies[TestCompanies$SEK_PKD7=="C",]
print(nrow(TestCompanies))

ShapefileDF<-as.data.frame(ShapefilePoland)
region<-ShapefilePoland#[ShapefileDF$jpt_nazwa_=="lubelskie",]
newCoordinateSystem<-"+proj=longlat +datum=WGS84"
region<-spTransform(region, CRS(newCoordinateSystem))
```

## Distance Index na zbiorze o ma³ej licznoœci 

W pierwszej czêœci postara³em siê sprawdziæ jak dla ma³ego zbioru testowego wygl¹da SD:

```{r, message=FALSE, warning=FALSE}
library(tidyr)
library(ggplot2)
load("C:\\Users\\Max\\Desktop\\Dane\\CCategory100FULL.rda")
load("C:\\Users\\Max\\Desktop\\Dane\\CCategory200FULL.rda")
load("C:\\Users\\Max\\Desktop\\Dane\\CCategory500FULL.rda")
load("C:\\Users\\Max\\Desktop\\Dane\\CCategory1000FULL.rda")
load("C:\\Users\\Max\\Desktop\\Dane\\CCategoryFULLFULL.rda")

CCategoryTest <- cbind(CCategory100FULL,CCategory200FULL,CCategory500FULL,CCategory1000FULL,CCategoryFULLFULL)
CCategoryTest <- CCategoryTest %>% gather(type,value)
CCategoryTest$type <- factor(as.factor(CCategoryTest$type),c("100", "200", "500", "1000", "FULL"))
ggplot() +
  geom_boxplot(data=CCategoryTest, mapping=aes(type,value))

```


```{r, message=FALSE, warning=FALSE}
load("C:/Users/Max/Desktop/Dane/testIlosci/CCategory100FULL1.rda")
load("C:/Users/Max/Desktop/Dane/testIlosci/CCategory200FULL1.rda")
load("C:/Users/Max/Desktop/Dane/testIlosci/CCategory500FULL1.rda")
load("C:/Users/Max/Desktop/Dane/testIlosci/CCategory1000FULL1.rda")
load("C:/Users/Max/Desktop/Dane/testIlosci/CCategory80000FULL1.rda")


CCategoryTest <- cbind(CCategory100FULL1,CCategory200FULL1,CCategory500FULL1,CCategory1000FULL1,CCategory80000FULL1)
names(CCategoryTest) <- c("100", "200", "500", "1000", "FULL")
CCategoryTest <- CCategoryTest %>% gather(type,value)
CCategoryTest$type <- factor(as.factor(CCategoryTest$type),c("100", "200", "500", "1000", "FULL"))
ggplot() +
  geom_boxplot(data=CCategoryTest, mapping=aes(type,value))

```

```{r, message=FALSE, warning=FALSE}
load("C:/Users/Max/Desktop/Dane/testIlosci/CCategory100FULL2.rda")
load("C:/Users/Max/Desktop/Dane/testIlosci/CCategory200FULL2.rda")
load("C:/Users/Max/Desktop/Dane/testIlosci/CCategory500FULL2.rda")
load("C:/Users/Max/Desktop/Dane/testIlosci/CCategory1000FULL2.rda")
load("C:/Users/Max/Desktop/Dane/testIlosci/CCategory80000FULL2.rda")

CCategoryTest <- cbind(CCategory100FULL2,CCategory200FULL2,CCategory500FULL2,CCategory1000FULL2,CCategory80000FULL2)
names(CCategoryTest) <- c("100", "200", "500", "1000", "FULL")
CCategoryTest <- CCategoryTest %>% gather(type,value)
CCategoryTest$type <- factor(as.factor(CCategoryTest$type),c("100", "200", "500", "1000", "FULL"))
ggplot() +
  geom_boxplot(data=CCategoryTest, mapping=aes(type,value))

```

```{r, message=FALSE, warning=FALSE}
load("C:/Users/Max/Desktop/Dane/testIlosci/CCategory100FULL3.rda")
load("C:/Users/Max/Desktop/Dane/testIlosci/CCategory200FULL3.rda")
load("C:/Users/Max/Desktop/Dane/testIlosci/CCategory500FULL3.rda")
load("C:/Users/Max/Desktop/Dane/testIlosci/CCategory1000FULL3.rda")
load("C:/Users/Max/Desktop/Dane/testIlosci/CCategory80000FULL3.rda")

CCategoryTest <- cbind(CCategory100FULL3,CCategory200FULL3,CCategory500FULL3,CCategory1000FULL3,CCategory80000FULL3)
names(CCategoryTest) <- c("100", "200", "500", "1000", "FULL")
CCategoryTest <- CCategoryTest %>% gather(type,value)
CCategoryTest$type <- factor(as.factor(CCategoryTest$type),c("100", "200", "500", "1000", "FULL"))
ggplot() +
  geom_boxplot(data=CCategoryTest, mapping=aes(type,value))

```

```{r, message=FALSE, warning=FALSE}

CCategoryTest <- cbind(CCategory1000FULL1,CCategory1000FULL2,CCategory1000FULL3)
names(CCategoryTest) <- c("1","2","3")
CCategoryTest <- CCategoryTest %>% gather(type,value)
CCategoryTest$type <- factor(as.factor(CCategoryTest$type),c("1","2","3"))
ggplot() +
  geom_boxplot(data=CCategoryTest, mapping=aes(type,value))

```


```{r, message=FALSE, warning=FALSE}
print(c(sd(CCategory1000FULL1[,1])/mean(CCategory1000FULL1[,1]), sd(CCategory1000FULL2[,1])/mean(CCategory1000FULL2[,1]), sd(CCategory1000FULL3[,1])/mean(CCategory1000FULL3[,1])))

print(c(sd(CCategory500FULL1[,1])/mean(CCategory500FULL1[,1]), sd(CCategory500FULL2[,1])/mean(CCategory500FULL2[,1]), sd(CCategory500FULL3[,1])/mean(CCategory500FULL3[,1])))


print(c(sd(CCategory100FULL1[,1])/mean(CCategory100FULL1[,1]), sd(CCategory100FULL2[,1])/mean(CCategory100FULL2[,1]), sd(CCategory100FULL3[,1])/mean(CCategory100FULL3[,1])))

```
